臺灣臺南地方法院民事裁定
111年度抗字第124號
抗  告  人  吳家鈴  

相  對  人  郭啓昌  
上列當事人間聲請本票裁定強制執行事件，抗告人對民國111年1
1月4日本院111年度司票字第3152號裁定提起抗告，本院裁定如
下：
    主  文
抗告駁回。
抗告程序費用新臺幣1,000元由抗告人負擔。
    理  由
一、抗告意旨略以：我雖有簽立如附表所示之本票（下稱系爭本
    票），但我於民國108年8月經朋友介紹至訴外人承豐當鋪借
    款新臺幣（下同）15萬元後，自108年9月起迄今累積已還款
    30萬3,500元。系爭本票是承豐當鋪業務員在111年4月要我
    重簽，其中金額15萬元者代表本金，另張金額7萬9,800元則
    是110年10月至111年3月間我未繳的利息。我早已還清借款
    ，且系爭本票也違反法律規定年息最高不得超過20％，應屬
    無效等語。
二、按執票人向本票發票人行使追索權時，得聲請法院裁定後強
    制執行，票據法第123條定有明文。又本票執票人依上開規
    定聲請法院裁定准許對發票人強制執行，係屬非訟事件，此
    項聲請之裁定，僅依非訟事件程序，就本票形式上之要件是
    否具備，以審查強制執行許可與否，並無確定實體上法律關
    係存否之效力，如發票人就票據債務之存否有爭執時，應由
    發票人提起確認之訴，以資解決。
三、經查：本件相對人主張執有系爭本票，經提示未獲付款，依
    票據法第123條聲請裁定許可強制執行等情，已提出系爭本
    票為證，而依系爭本票之記載形式上觀察，其已具備本票有
    效要件，原審裁定予以准許，形式上審查即無不合。抗告人
    雖陳述如前，然系爭本票之票面金額是否正確以及是否已由
    抗告人清償完畢，應屬實體上法律關係之抗辯，並非裁定法
    院所得審酌之事項。從而，原審就系爭本票裁定准予強制執
    行，並無違誤，抗告人提起本件抗告，為無理由，應予駁回
    。
四、按非訟事件程序費用，除法律另有規定外，由聲請人負擔。
    檢察官為聲請人時，由國庫支付；前項費用之負擔有相對人
    者，準用民事訴訟法有關訴訟費用之規定；依法應由關係人
    負擔費用者，法院裁定命關係人負擔時，應一併確定其數額
    ，非訟事件法第21條及第24條第1項分別定有明文。又訴訟
    費用，由敗訴之當事人負擔，民事訴訟法第78條亦有明文。
    本件抗告業經駁回，依上開規定，應由敗訴之抗告人負擔本
    件抗告費1,000元。
五、據上論結，本件抗告為無理由，依非訟事件法第46條、第21
    條第2項、第24條第1項、民事訴訟法第78條、第495條之1 
    第1項、第449條第1項，裁定如主文。
中　　華　　民　　國　　111 　年　　12　　月　　6 　　日
                  民事第五庭    法  官　廖建瑋
以上正本係照原本作成。　　　　　　　　　
本裁定除以適用法規顯有錯誤為理由，不得再抗告。如提起再抗
告，應於收受後10日內委任律師為訴訟代理人向本院提出再抗告
狀，並繳納再抗告費新台幣 1,000 元。
中　　華　　民　　國　　111 　年　　12　　月　　6 　　日
                                書記官　鄭梅君
　　　　　　　　　　　
附表：（時間為民國）                            編號 發票日 票面金額 到期日 利息起算日   （新臺幣）  (即提示日) 001 110年10月11日 150,000元 未載 110年10月20日 002 110年10月11日 79,800元 未載 110年10月20日